Francisco Javier Gregory Pretell

Ingeniero Civil Especialista en Alta Gerencia Director de Obra Mail: fjgregoryp@hotmail.com Linkedin: Francisco Gregory Celular: (+57) 321 8750542 (+57) 310 8369000

Ingeniero Civil de la Universidad del Cauca, con especialización en Alta Gerencia por la Universidad de Nariño. Mi trayectoria profesional incluye roles de ingeniero y director de obra en proyectos significativos de infraestructura vial, puentes y urbanización. Destaco por mi habilidad para liderar proyectos desde su planificación hasta su ejecución, demostrando competencias en gestión, planificación y eficacia en la entrega de resultados.

Experiencia

Director de obra - Consorcio ALE (Diciembre 2023 - Julio 2024)

- Contrato Mallplaza Servicios SAS. MPCA-072. Ejecución y construcción de la estructura en concreto, los acabados y cubierta transitable bajo la modalidad de precio global fijo del proyecto Mallplaza en la ciudad de Cali. lo cual incluye la construcción de andenes y zonas exteriores, de la tercera etapa del proyecto Mall Plaza en la ciudad de Cali.

Referencias:

— Arq. Nelson Molina - Tel 3215750424 — Ing. Blanca Lopez - Tel 3043547524

Director de obra - Union Temporal Andino 066 (Enero 2022 - Noviembre 2023)

- Contrato invias no. 1009 de 2021. Mejoramiento y mantenimiento, gestión predial, social y ambiental sostenible del corredor conexión alta Guajira Uribia - Puerto Bolívar - Estrella - vías wayú y Cabo de la Vela - san martin en el departamento de la Guajira, en marco de la reactivación económica, mediante el programa de obra pública "vias para la legalidad y la reactivación visión 2030" modulo 2.

Referencias:

— Ing. Luis Eduardo González - Tel 3133937355

Director de obra - MECO Infraestructura SAS (Febrero 2021 - Enero 2022)

- Contrato de concesión bajo esquema APP N° 003-2014 - "Financiación construcción, rehabilitación, mejoramiento, operación y mantenimiento del Corredor Honda - Puerto Salgar - Girardot, de acuerdo con el Apéndice Técnico 1 y demás apéndices del Contrato".

Referencias:

— Ing. Pablo A. Tsuchiya - Tel 3207197282

Director de obra - Consorcio MECO Magdalena 039 (Enero 2021 - Febrero 2021)

- Contrato de obra 1200 de 2016 construcción de la variante Ciénaga departamento del Magdalena.

Referencias:

— Ing. Pablo A. Tsuchiya - Tel 3207197282

Director de obra - Consorcio aeropuerto internacional Leticia (Agosto 2020 - Diciembre 2020)

- Contratar la construcción del terminal, torre de control, Cuartel de Bomberos y obras de infraestructura complementaria del Aeropuerto Alfredo Vasquez Cobo de la ciudad de Leticia – Amazonas. Contrato No 14000160-OK-2014

Referencias:

— Ing. Pablo A. Tsuchiya - Tel 3207197282

Director de obra - Consorcio MECO Magdalena 039 (Marzo 2018 - Agosto 2020)

- Contrato de obra 1200 de 2016 construcción de la variante Ciénaga departamento del Magdalena. **Referencias:**

— Ing. Pablo A. Tsuchiya - Tel 3207197282

Director de obra - Consorcio Galeras 2015 (Mayo 2016 - Enero 2018)

- Contrato de obra 1529 de 2015 Mejoramiento, gestión social, predial y ambiental de la carretera circunvalar al Galeras; Cebadal - Yacuanquer - Consacá - Sandoná - Pasto, para el programa "vías para la equidad".

Referencias:

— Ing. Pablo A. Tsuchiya - Tel 3207197282

Director de obra - GAICO Ingenieros Constructores S.A. (Agosto 2014 - Mayo 2016)

- (Agosto 2014 Septiembre 2015) Contrato Invias 1541 del 2012, Mantenimiento y rehabilitación de la carretera Honda Villeta, Honda-Villeta-Tobia Grande-Bogotá, sector Honda Villeta, ruta 50, tramo 5008, Departamento de Cundinamarca.
- (Septiembre 2015 Noviembre 2015) Mantenimiento de puesta a punto del contrato Concesión Alternativas Viales SAS, relacionadas con el mantenimiento al pavimento deteriorada a nivel de intervenciones de parcheo y bacheo en el corredor vial Honda- Mariquita- cruce Armero Cambao y cruce Armero Líbano.
- (Noviembre 2015 Mayo 2016) Contrato de Concesión No. 4151.1.1.14.26.005-10 (zona sur) para la financiación, ajustes y/o realización completa y suficiente de los diseños, que se requieran, gestión social, predial y ambiental, construcción, conservación y transferencia de obras de infraestructura, espacio público y recuperación de la malla vial, arterial Nov 2015 y local para la movilidad del grupo No.1 para el municipio de Santiago de Cali.

Referencias:

— Ing. Luis Eduardo González - Tel 3133937355

Gerente tecnico - Independiente (Mayo 2013 - Agosto 2014)

- (Mayo 2013 Agosto 2014) Obras de conservación y estabilización de taludes, y construcción de obras de conservación de concreto para el proyecto de vías sustitutivas de Bucaramanga a San Vicente del Chucuri, conexión Montebello Peña Morada. Contrato suscrito con Conalvias S.A.
- (Mayo 2013 Agosto 2014) Adecuaciones para las paradas de los corredores Pretroncales y de alimentación del sistema de Transporte Masivo MIO de la ciudad de Cali, contrato suscrito con la Constructora MECO S.A.

Director de obra - BARSAINC Consorcio Rubiales (Junio 2012 - Abril 2013)

- (Junio 2012 Abril 2013) Cimentación para la construcción de facilidades de planta, facilidades en locaciones y adecuaciones de áreas de proyectos incrementales en los campos Pirirí.
- (Junio 2012 Abril 2013) Cimentación para la construcción de facilidades de planta, facilidades en locaciones y adecuaciones de áreas de proyectos incrementales en los campos Quifa.

Referencias:

— Arg. Mónica Ruales - Tel 3108691986 - Tel 3184870008

Director de obra adjunto - SAINC Ingenieros Constructores S.A. (Abril 2010 - Junio 2012)

- (Junio 2010 Octubre 2011) Terminal de cabecera Puerto Mallarino-Cali
- (Noviembre 2011 Junio 2012) Ciudadela educativa Eustaquio palacios Juana de Caicedo y cuero adelantando la construcción de edificaciones, redes y conservación

Referencias:

— Arg. Mónica Ruales - Tel 3108691986 - Tel 3184870008

Director de obra - SAINC Ingenieros Constructores S.A. (Enero 2007 - Abril 2010)

- (Enero 2007 Octubre 2007) Construcción obras complementarias y pavimentación vía alterna interna a Ene 2007 Buenaventura Ruta 40 Tramo 4001.
- (Junio 2007 Junio 2008) Construcción del corredor troncal centro y obras complementarias, tramo carrera 1 entre calles 46 y 40 del Sistema Integrado de Transporte Masivo de Junio 2007 Pasajeros Cali.
- (Septiembre 2008 Diciembre 2008) Edificio Los Guayacanes- Pontificia Universidad Javeriana- Cali .
- (Febrero 2009 Abril 2010) Reconstrucción vía La Apartada- Ayapel, K5+000 al K15+000.
 - Arq. Mónica Ruales Tel 3108691986 Tel 3184870008

Ingeniero residente - Consorcio vias de Bolivar (Diciembre 2005 - Enero 2007)

- Mantenimiento y mejoramiento de la carretera Mompox- el Banco sector Mompox

Director de obra - LATINCO S.A. (Noviembre 2004 - Noviembre 2005)

- Mejoramiento y mantenimiento de la carretera Mompox- El Banco, sector bifurcacióna la entrada de Mompox- K41+000 del proyecto

Referencias:

— Ing. Sergio Ramírez - Tel3117620739 — Ing. Carlos Ramírez - Tel3117620737

Ingeniero residente de obra - LATINCO S.A. (Febrero 2004 - Octubre 2004)

- Movimiento de tierras, obras de drenaje, afirmado en los sectores K6+300 al K8+700 y del K13+880 al K14+700 de la carretera Caucasia- Zaragoza

Referencias:

— Ing. Sergio Ramírez - Tel 3117620739 — Ing. Carlos Ramírez - Tel 3117620737

Ingeniero Administrador y Residente de obra - Consorcio Puerto Berrio (Enero 2003 - Diciembre 2003)

- Construcción de obras de adecuación de las instalaciones portuarias de Puerto Berrio- Antioquia

Ingeniero Residente - ESTYMA S.A. / Estudios Y Manejos (Abril 2002 - Diciembre 2002)

- Pavimentación de la carretera Caucasia- Zaragoza Km. 14+400 al 20+058.

Ingeniero Residente de Obra - CONALVIAS S.A. (Abril 1992 - Marzo 2002)

- (Abril 1992 Abril 1992) Colector Manzanares Cali
- (Mayo 1992 Junio 1992) Construcción base estabilizada con emulsión asfáltica con destino al pavimento asfáltico integral de la calle 112 entre carreras 26 y 27 del Barrio Manuela Beltrán en Cali
- (Julio 1992 Junio 1993) Obras de urbanismo, puente vehicular de acceso con luz 23,20 m. sobre la carrera 1A-2 con calle 73A, alcantarillado combinado, vías vehiculares y peatonales del proyecto Calimio, en Cali
- (Oct 1992 Junio 1993) Pavimentación en concreto asfáltico de la vía k22 al k30 Borrero Ayerbe El Carmen abscisas K0+000 al K3+300
- (Julio 1993 Septiembre 1993) Obras urbanísticas en las carreras 85F y 86 con calles 25 a 42 en la Urbanización El Caney
- (Agosto 1993 Octubre 1993) Pavimentación andenes, alcantarillado, acueducto y obras complementarias en los sectores de la calle 14 entre carrera 72 y 75 y avenida La Martina, calle 13 y calle 14 aledañas al proyecto Bosques de las Quintas
- (Octubre 1993 Mayo 1994) Carretera Cali- Buenaventura, puentes la Víbora La Delfina
- (Junio 1994 Noviembre 1994) Segunda calzada Autopista Simón Bolivar, en Cali
- (Diciembre 1994 Agosto 1995) Urbanización Calimio Desepaz Etapa II Etapa II
- (Agosto 1995 Agosto 1995) Ampliación de la Planta de impresión publicaciones en Carvajal S.A.
- (Septiembre 1995 Octubre 1995) Montaje báscula de 100 Ton. Ingenio del Cauca- Miranda Caucasia
- (Oct 1995 Agosto 1996) Mesa de Yeguas- Anapoima- redes de acueducto de agua potable, acueducto de riego, alcantarillado y canalización para redes eléctricas para media tensión del Conjunto Residencial Campestre Mesa de Yeguas
- (Oct 1995 Agosto 1996) Construcción Puente diagonal 15 sobre el canal Cañaveralejo vía acceso a la Ciudadela Desepaz
- (Diciembre 1996 Enero 1997) Conservación y mantenimiento de la carretera río Sucio-Supía
- (Enero 1997 Marzo 1997) Terminación obra puente diagonal 15 vía acceso a la Ciudadela Desepaz sobre el Canal Cañaveralejo
- (Abril 1997 Junio 1997) Construcción muros de contención entre las abscisas k14+000 y k36+000 de la vía Ansermanuevo- El Cairo
- (Junio 1997 Noviembre 1997) Construcción calzada lateral Sur de la calle 70 entre avenida 2 norte y carrera 7 norte. Construcción Puente Vehícular sobre el Río Cali, entre avenida 2 norte y carrera 9 norte.
- (Diciembre 1997 Septiembre 1998) Construcción del intercambiador vial de la calle 12 sur (sector de la Aguacatal Medellín)
- (Septiembre 1998 Febrero 1999) Construcción de un tramo de la avenida Ciudad de Cali calle 73 entre carrera 3 v 8
- (Julio 2000 Marzo 2001) Construcción de la avenida circunvalación entre el Parque de Acueducto y la carrera 39 y demás obras complementarias
- (Abril 2001 Marzo 2002) Construcción de la carrera 80 entre calles 5 y 13B, incluye puente a desnivel sobre la calle 13 (Av. Pasoancho) y demás obras complementarias Referencias:
 - Ing. Cesar Jaramillo Tel 507 67801204

Director de obra - CONALVIAS S.A. (Marzo 1999 - Diciembre 1999)

- Adecuaciones generales, construcción de un pabellón y diez garitas en la cárcel del Distrito Judicial de Manizales- Caldas

Referencias:

— Ing. Cesar Jaramillo - Tel 507 67801204

Director de construccion - CONALVIAS S.A. (Marzo 1999 - Diciembre 1999)

- Construcción de las obras correspondientes a la ampliación de la plataforma del Aeropuerto El Edén de la ciudad de Armenia

Referencias:

— Ing. Cesar Jaramillo - Tel 507 67801204

Ingeniero de Calculo de estructuras metalicas - Industrias LENHER (Julio 1991 - Febrero 1992)

- Estructuras metálicas, varias en Cali, Sevilla, Buga (Valle del Cauca) / Santafé de Bogotá y Barranquilla

Ingeniero de Diseño - Contratista Independiente (Marzo 1991 - Abril 1992)

- (Marzo 1991 Julio 1991) Puente peatonal colgante en estructura metálica 24 m. Vereda las Dantas
- (Julio 1991 Abril 1992) Diseño y asesoría de obras de urbanismo/ Diseño y construcción del alcantarillado en tuberías de diámetro de 8" a 24". Trazado y adecuación de vías

Ingeniero Calculista y Residente - Contratista Independiente (Marzo 1991 - Abril 1992)

- (Enero 1990 Agosto 1990) Excavación, construcción, sub-base, base y pavimento flexible, entre las carreras 7 y 8 y calles 6 a 11 en la Alcaldía municipal del municipio de Miranda Cauca
- (Abril 1990 Abril 1990) Puente peatonal en estructura metálica 12m. Escuela Pola en el municipio de Miranda- Alcaldía municipal- Cauca
- (Agosto 1990 Octubre 1990) Parque principal, estructura en concreto simple, frente a la Alcaldía municipal del municipio de Miranda - Cauca
- (Octubre 1990 Diciembre 1990) Puente vehicular capacidad 20 Ton. Vereda Caparrosal, municipio de Miranda Junta de Acción Comunal-Cauca
- (Noviembre 1990 Enero 1991) Diseño puente vehicular/ construcción base y estribos con capacidad de 25 Ton. Barrio Los Libertadores en Miranda Cauca
- (Noviembre 1990 Enero 1991) Diseño puente vehicular/ construcción base y estribos con capacidad de 25 Ton. Barrio Los Libertadores en Miranda Cauca
- (Enero 1991 Marzo 1991) Puente peatonal en estructura metálica se 18m. Vereda La Calera

Educación

Ingeniero Civil otorgado por la Universidad del cauca Especialización en alta gerencia otorgado por la Universidad de Nariño (10 de agosto de 1990) (30 de septiembre 2017)